%% GEWIS Agenda Template
%% Stijl
%% All documentation can be found on https://gewis.nl/corporateidentity/document/agenda

\documentclass[
%notes
%minutesversion
%printversion
dutch
]{GEWISMinutes}

%%This example agenda requires major version 1.x for compatibility
\minutesMajorVersion{1}

%%Setting the details about the organ
\usepackage[stijl]{GEWISCommitteeInfo}

%%Setting the details about this meeting
\meetingNumber[e]{N+35}
\lastmeetingNumber[e]{N+34}

\meetingDate{8}{4}{2021}

%%Make alias for minuteDate, minuteVersion
\minutesDate{2}{4}{2021}
\minutesVersion{1.0}

%%Settings for functions
\chair{\sanne }
\minuteTaker{\ava }

%%Settings for presence, automatically imported to the minutes
\present{\sanne , \rink , \gijs , \nicky , \ava }
\absentNotice{}
\absent{}
\guests{}

\begin{document}
	
	\section{Opening}
	\open{12:42}
	
	\section{Vaststellen Definitieve Agenda}
	We vergaderen met deze agenda.
	
	\section{Mededelingen}
	Niemand heeft een mededeling.
	
	\section{\texorpdfstring{Notulen N+34\textsuperscript  {e} vergadering}{Notulen}}
	\approveMinutes
	
	\section{Actiepunten}
	\begin{actionlist}
		\actionitem{N+34.3.1}{8-4-2021}{\sanne }{Mailen over de verwoording van het voortbestaan van Stijl in de notulen van de BV.}
		Dit is gelukt. Bestuur en wij denken hetzelfde over onze toekomst.
		
		\actionitem{N+34.4.1}{De eerste fysieke vergadering}{\sanne }{Vlaai meenemen naar de eerste fysieke vergadering}
		We hebben nog geen fysieke vergadering.
		
		\actionitem{N+34.4.2}{8-4-2021}{\rink }{In de letterhead logo’s aanpassen waar ze niet horen te staan.}
		Dit is gebeurd en is ook aangepast op de website.
		\actionitem{N+34.4.3}{1-5-2021}{\rink }{Website fixen.}
		Deze staat voor 1 mei.
		\actionpoint*{N+34.4.3}{1-5-2021}{\rink}{Website fixen.}
		\actionitem{N+34.7.1}{8-4-2021}{\gijs }{Notulentemplate in Overleaf zetten.}
		Is gebeurd.
		\actionitem{N+34.7.2}{8-4-2021}{\rink }{Mensen die reismokken nog niet hebben opgehaald een uiterlijke datum meegeven voor wanneer ze de mokken moeten ophalen.}
		Roy gaat dit bespreken in de BV, in de afgelopen BV-notulen stond dat de mokken zouden worden opgehaald. Verder hebben we ook nog geen update over de nieuwe betalingen gekregen.
		\actionpoint*{N+34.7.2}{22-4-2021}{\rink}{Mensen die reismokken nog niet hebben opgehaald een uiterlijke datum meegeven voor wanneer ze de mokken moeten ophalen.}
		\actionitem{N+34.7.3}{8-4-2021}{\ava }{Mailen hoe het design voor de de statafelhoes er moet uitzien (incl. foto en plaatje).}
		Ava zal deze mail sturen met alle andere designs.
		\actionpoint*{N+34.7.3}{8-4-2021}{\ava}{Mailen hoe het design voor de de statafelhoes er moet uitzien (incl. foto en plaatje).}
		\actionitem{N+34.7.4}{8-4-2021}{\nicky}{Design voor kaartjes bij relatiegeschenk doorsturen naar Jealy.}
		Dit is gebeurd, ze zijn besteld en binnen. Jealy heeft ze wel te groot besteld, wat kunnen ze wel.
		\actionitem{N+34.7.5}{8-4-2021}{\ava }{Website updaten voor relatiegeschenken met kaartjes en design chocoladerepen.}
		Dit had Ava moeten doen, dan had Jealy ze hopelijk wel goed besteld. Ava zal er bij zetten dat bestuur goed op het formaat moeten letten.
		\actionpoint*{N+34.7.5}{22-4-2021}{\ava}{Website updaten voor relatiegeschenken met kaartjes en design chocoladerepen.}
		\actionitem{N+34.9.1}{8-4-2021}{\sanne }{Inschrijflijst voor secretarismeeting maken.}
		Dit is gebeurd.
		\actionitem{N+34.9.2}{8-4-2021}{\sanne }{Nieuwsbriefstukje voor secretarismeeting schrijven.}
		Dit is gebeurd.
		\actionitem{N+34.9.3}{8-4-2021}{\sanne }{Mailen naar geïnteresseerden voor secretarismeeting.}
		Dit is niet gebeurd, alleen een Sjaars en Bor hadden zich nog niet ingeschreven. Sanne zal nog een berichtje in de adviesgroep inzetten.
	\end{actionlist}
	
	% \actionpoint*{N+34.4.3}{1-5-2021}{\rink}{Website fixen.}
	\section{Post}
	Dit zijn dingen die we allemaal al hebben besproken. De optiekalender is finalized, de CBC heeft weer dingen gedaan, communicatie met bestuur over de interpretatie van onze toekomst, een ticket voor de stojo-cups en nog meer.
	
	% \begin{enumerate}
	% 	\item mailitem
	% \end{enumerate}
	
	\section{Secretarismeeting}
	
	\enter{rink}{12:45}
	Er komen 12 mensen, waarvan wij er 5 zijn. 7 externen is een prima score. \nicky, Lisan en Daan kunnen er niet de hele tijd bij zijn. 
	
	Hoe gaan we dit aanpakken? \gijs zal een showcase doen, zowel lokaal als op Overleaf met de focus op de wisselwerking tussen de agenda en de notulen. Op het einde kunnen we feedback vragen, en gewoon vragen welke features belangrijk zijn. Dit klinkt als een goed plan.
	
	Het gaat \gijs lukken om de documentatie te maken. Het zijn maar minder dan 80 commando's. \gijs zal het template van de agenda hergebruiken. Zowel \rink als \sanne kunnen helpen.
	
	\section{De toekomst van Stijl}
	We hebben sowieso nog de template voor offici\"ele bestanden.
	Dit wordt al gebruikt voor de agenda, notulen, en de 7e functie. We willen hier nog een landscape optie voor. Dit willen we ook nog gebruiken voor beleid, voor de huisregels en alle andere documenten die je op de website kan vinden. Hier valt ook de templatetemplate onder en de GEWIS Icons die \rink nog zal fixen.
	
	Relatiegeschenken, hier wordt vooral gedoeld op de tasjes rond de biertjes. Verder kunnen we ook kijken naar doorzichtig folie om alles meer GEWIS te maken zonder een GEWIS sticker.
	
	Visitekaartjes van de EB'er kunnen we ook nog aanpassen. We kunnen dit eventueel al voor Eline aanpakken. 
	
	Posters op de schermen van de faculteit om te tonen wie en wat GEWIS is voor MF. Volgens \rink zijn er regels, \nicky heeft posters ingestuurd zonder kennis te hebben van de regels. We gaan dit uitzoeken.
	
	De nieuwsbrief, en de template zou zodanig moeten zijn dat er minder html dan tekst is zodat het niet in de spam terecht komt. De bereikbaarheid zal dan ook ten goede komen. De AV-announcement komt veel beter aan dan de nieuwsbrief. Het is een ingewikkeld project en zal goed uitgedacht moeten worden. Verder moeten we ook kijken naar de frequentie. Het kan ook tijdens de AV of VV besproken worden hoe we dit zouden willen aanpakken. Verder zal een template voor de announcements en de carri\`ere nieuwsbrief helpen. We zouden graag met het nieuwe bestuur hier mee aan de slag gaan, dus we zouden dit graag zo snel mogelijk met de vereniging een brainstorm houden, met behulp van het bestuur. We zouden graag de resultaten op de begrotings-AV bespreken. 
	
	De website kan ook meer naar de huisstijl worden gevormd. Verder noemt \ava ook nog dat er meer informatie op de website kan worden gezet voor niet-leden. En we kunnen ook het project opnemen van 39 om een boekje te maken voor eerstejaarsstudenten. De existenti\"ele vraag wordt dan wel of we ook een commissie zijn voor communicatie. 
	
	Ava heeft nog veel idee\"en om geld uit te geven, zoals een bank in de vorm van een GEWIS-logo voor het groene loper festival. Verder wil Sanne de lounge herinrichten.
	
	\section{Voortgang taken}
	
	\subsection{Feedback Agenda}
	Geen updates.
	
	\subsection{Notulen}
	Bijna klaar.
	
	\subsection{Reismokken}
	Is al besproken.
	
	\subsection{GEWIS-Promotie}
	Alles ziet er goed uit, \ava zal het naar Roy sturen.
	
	\subsection{Relatiegeschenken - kaartjes}
	Zijn in principe klaar. \ava moet hier nog documentatie voor schrijven.
	
	\subsection{Facturen}
	Dit gaan we de volgende keer bespreken.
	
	\subsection{Documentatie + Website}
	Het loopt.
	
	\subsection{Andere projecten + idee\"en}
	
	\subsubsection{Template voor officiële bestanden, relatiegeschenken, templatetemplate (tweetalendocument), GEWIS Icons}
	Dit is al goed genoeg besproken. 
	
	\section{Website CBC}
	We hebben een uitzondering. De Stijl-website moet af zijn voordat SudoSoS af is. Dit zal nog even duren.
	
	\section{Aankomende evenementen}
	
	\subsection{Volgende vergadering - 29 april}
	De vergadering van 13 mei is naar 12 mei verplaatst.
	
	\subsection{Werkmoment - 28 april}
	Dit is is niet handig, want dan is er ook kandi-vergadering. Sanne zal een nieuwe doodle sturen voor het werkmoment voor de eerste week in mei.
	
	\section{W.V.T.T.K.}
	Niets voor de W.V.T.T.K.
	\section{Rondvraag}
	Er is niets voor de rondvraag.
	
	\section{Sluiting}
	\close{}
	
	\appendix
	\printActionlist
	\printDecisionlist
\end{document}
